臺灣彰化地方法院刑事判決　　　　　　　95年度易字第747號
公　訴　人　　臺灣彰化地方法院檢察署檢察官
被　　　告　　戊○○
　　　　　　　丙○○
上　一　人
選任辯護人　　楊錫楨律師
上列被告等因竊盜案件，經檢察官提起公訴（95年度偵字第4272
號、第5276號、第5379號），本院判決如下：
    主  文
戊○○共同連續攜帶兇器竊盜，累犯，處有期徒刑貳年。扣案如
附表二所示之物，均沒收之。
丙○○共同連續攜帶兇器竊盜，處有期徒刑貳年陸月。扣案如附
表二所示之物，均沒收之。
    事  實
一、戊○○民國九十四年間曾因竊盜案件，經臺灣臺中地方法院
    判處有期徒刑五月，如易科罰金以三百元折算一日確定，於
    九十四年八月二十二日易科罰金執行完畢。竟仍不知悔改，
    於九十五年三月中旬，因丙○○告知戊○○願以每部車新臺
    幣（下同）一萬元之價格，購買戊○○所竊得之自小貨車，
    二人達成前述共謀竊盜之犯意聯絡後，丙○○即在彰化縣彰
    化市○○路附近，將其承租位於嘉義縣太保市○○里○○○
    段八０三地號土地上鐵皮屋之鐵門遙控器交予戊○○，並要
    求戊○○竊得自小貨車後，將之駛往該處藏放，報酬即放在
    該鐵皮屋內之鐵門開關處，可自行拿取。戊○○即於附表一
    所示之時間、地點，攜帶其所有、質地堅硬、客觀上足以危
    害他人生命、身體安全、可作為兇器使用詳如附表二編號一
    至九所示之行竊工具，利用如附表一所示自小貨車車門未上
    鎖之際，先以螺絲起子開啟鑰匙孔後方之電門線路板後，再
    以自備之鑰匙插入電門線路板內之電門鎖開關啟動引擎，得
    手後即將竊得之自小貨車開往上開鐵皮屋藏放。嗣為警查獲
    ，並扣得戊○○所有，詳如附表二所示之行竊工具，始知悉
    上情。
二、案經彰化縣警察局彰化分局報告臺灣彰化地方法院檢察署檢
    察官偵查起訴。
    理  由
一、訊據被告戊○○對於事實欄所載上開加重竊盜犯行係其所為
    ，坦承不諱，惟辯稱：與其共謀行竊、綽號「阿不拉」之成
    年男子，並非被告丙○○云云；被告丙○○固坦承有承租事
    實欄所載之鐵皮屋，並就上開鐵皮屋向臺灣星堡保全股份有
    限公司（下稱星堡公司）簽定系統保全服務契約，惟矢口否
    認有何加重竊盜之犯行，辯稱：其於九十四年十月將上述鐵
    皮屋轉租於賴哲賢，賺取每月租金之差價五千元，被告戊○○於警詢、偵查中所稱綽號「阿不拉」之成年男子係另有其
    人云云。其選任辯護人並為其辯護稱：被告丙○○並未與被
    告戊○○基於共同之犯意聯絡，以每部車一萬元為代價，委
    由被告戊○○竊車。被告戊○○於警詢之陳述，為審判外陳
    述，無證據能力。被告戊○○於本院既證稱：其於警詢、偵
    查中所稱與其共謀行竊、綽號「阿不拉」之成年男子，並非
    被告丙○○，其指認應無錯誤，請諭知被告丙○○無罪等語
    。
二、按被告以外之人於偵查中向檢察官所為之陳述，除顯有不可
    信之情況者外，得為證據；被告以外之人於檢察事務官、司
    法警察官或司法警察調查中所為之陳述，與審判中不符時，
    其先前之陳述具有較可信之特別情況，且為證明犯罪事實存
    否所必要者，得為證據，刑事訴訟法第一百五十九條之一第
    二項、第一百五十九條之二分別定有明文。查被告戊○○於
    偵查中之證言業經依法具結，經核亦無顯不可信之情況，依
    刑事訴訟法第一百五十九條之一第二項規定，即得為證據。
    另被告戊○○業於本院審理時結證在卷，並均經依法詰問，
    其於警詢、偵查中時之陳述與審判中所為不符部分，既均得
    透過上開詰問權之行使驗真，對於被告丙○○之訴訟防禦權
    行使並無不利情事。且本院審酌一般人對於特定事件中關於
    當時細節之記憶，每每因時日經過而日趨模糊，認為被告戊○○先前之陳述相對於審判中之陳述，具有較可信之特別情
    況，為期能發現真實，應為證明犯罪事實存否所必要，得為
    證據，先此敘明。
三、查被告戊○○坦承事實欄所載上開加重竊盜犯行係其所為，
    經核與證人許蕙瑛、劉誠鋒、甲○○、乙○○於警詢中證述
    之情節相符，並有監視器翻拍照片六張、現場照片三十三張
    附卷可稽，及詳如附表二所示之扣案物可資佐證，此部分事
    證已明。按以自己共同犯罪之意思，參與實施犯罪構成要件
    以外之行為，或以自己共同犯罪之意思，事先同謀，而由其
    中一部分人實施犯罪之行為者，均為共同正犯，司法院大法
    官會議釋字第一○九號著有解釋可資參照。經查：
（一）事實欄所載加重竊盜犯行，係被告戊○○、丙○○事先同
      謀，而由被告戊○○下手行竊等情，業據證人戊○○於警
      詢時證稱：（問：你為何要將偷竊得來之０八七六－ＨＵ
      號自小貨車藏放在嘉義縣太保市○○里○○○段八０三地
      號鐵皮屋內？）「是綽號阿不拉之男子打電話給我要我偷
      竊一部三點五噸的車子交給他，他再給我錢」；（問：你
      將偷竊得來之０八七六－ＨＵ號自小貨車贓車以多少價錢
      交予綽號「阿不拉」之男子解體？）「綽號「阿不拉」之
      男子以一萬元代價要我交一台三點五噸的車子給他」；（
      問：嘉義縣太保市○○里○○○段八０三地號鐵皮屋是何
      人所有？）「我不知道，是綽號「阿不拉」之男子在九十
      五年三月中旬在彰化縣彰化市○○路告訴我住址及交給我
      大門遙控器，要我將偷竊得來之贓車開到嘉義縣太保市○○里○○○段八０三地號鐵皮屋內，他則將錢放在鐵門旁
      邊開關箱內要我自己拿」；（問：你與嘉義縣太保市○○
      里○○○段八０三地號鐵皮屋承租人丙○○是否認識？）
      「他姓游，就是綽號阿不拉之男子，我認識」（見臺灣彰
      化地方法院檢察署九十五年度偵字第四二七二號偵查卷宗
      第五十頁）；於偵查中證稱（問：本件是否係丙○○以每
      輛車一萬元之代價要求你去竊車？）「是，我總計竊得三
      輛車輛，且均開至丙○○所承租之鐵皮屋」等語在卷（見
      上開偵查卷宗第六十五頁）。
（二）按證人之陳述有部分前後不符，或相互間有所歧異時，究
      竟何者為可採，法院仍得本其自由心證予以斟酌，非謂一
      有不符或矛盾，即應認其全部均為不可採信，最高法院七
      十四年度臺上字第一五九九號著有判例，可資參照。證人
      戊○○雖於本院審理時翻異前辭證稱：與其共謀行竊、綽
      號「阿不拉」之成年男子，並非被告丙○○云云。惟本院
      審酌上開鐵皮屋確為被告丙○○所承租，被告丙○○並就
      上開鐵皮屋向星堡公司簽定系統保全服務契約，有房屋租
      賃契約書、系統保全服務契約、星堡公司客戶安全資料可
      稽，並經證人己○、丁○○證述明確。而警方於九十五年
      五月四日在上開鐵皮屋扣得證人甲○○所有、車牌號碼七
      二一０－ＪＶ號自小貨車之車門二片，證人乙○○所有車
      牌號碼二九三七－ＬＫ號自小貨車之車頭、車斗、後傳動
      軸承、前保險桿，興三聚實業工程公司所有、車牌號碼０
      八七六－ＨＵ號自小貨車，亦有彰化縣警察局彰化分局搜
      索受押筆錄、扣押物品目錄表、贓物認領保管單三紙可證
      ，足認被告戊○○上開於警詢、偵查所證，就其與被告丙○○事先同謀，而由其下手行竊等情，係信而有徵。且被
      告戊○○上開於偵查中之證詞業經結證，並經其確認證述
      內容無訛，有經簽名之訊問筆錄及結文可稽，堪認係在具
      有相當誠懇性與正確性情況下作成。被告戊○○既與被告
      丙○○並無嫌隙，衡情亦無在警詢、偵查中任意攀誣被告
      丙○○之理。參以被告戊○○於警詢、偵查中證述內容，
      均足陷自己涉犯加重竊盜之罪，而明顯置自己於刑事責任
      之中，茍非其信其所述內容確為真實，任何人處於相同地
      位，當均不會為如此陳述等情，認為被告戊○○於本院所
      為上開證言，無非係事後欲迴護被告丙○○而為，顯與事
      實不符。
（三）關於被告丙○○所辯其於九十四年十月將上述鐵皮屋轉租
      於賴哲賢，賺取每月租金之差價五千元乙節。被告丙○○
      於本院既自承：沒有簽轉租契約，亦無法提供賴哲賢之正
      確年籍及聯絡方法供本院查證（見本院卷第六十二頁），
      所辯即顯與常情不符，已屬顯無可採。況根據被告戊○○
      於警詢、偵查中所稱，其稱呼與其共謀行竊者「阿不拉」
      ，而「阿不拉」係「游」之日本語發音，並非「賴」之日
      本語發音，亦為一般臺灣地區民眾週知之事實，據上本院
      綜合上情，認為該「阿不拉」即係被告丙○○無疑，被告
      丙○○上揭所辯均係卸責之詞，不足採信，本件事證明確
      ，被告等犯行，均洵堪認定，應依法論科。
四、按刑法第二條第一項規定：行為後法律有變更者，適用行為
    時之法律。但行為後之法律有利於行為人者，適用最有利於
    行為人之法律。被告行為後，刑法第五十六條連續犯之規定
    ，業於九十四年二月二日修正公布刪除，並於九十五年七月
    一日施行。因行為後刑法業已刪除連續犯之規定，此刪除雖
    非犯罪構成要件之變更，但顯已影響行為人刑罰之法律效果
    ，自屬法律有變更，比較新、舊法結果，仍應適用較有利於
    被告之行為時法律，即修正前刑法之規定論以連續犯。扣案
    如附表二編號一至九所示被告戊○○所有、供行竊所用之物
    ，均質地堅硬，客觀上足以對人之生命、身體造成危害，屬
    兇器無訛。核被告戊○○、丙○○所為，均係犯刑法第三百
    二十一條第一項第三款之加重竊盜罪；被告戊○○、丙○○
    間就事實欄所示加重竊盜犯行，事先同謀，而由被告戊○○
    下手行竊，均為共同正犯。被告戊○○、丙○○上開加重竊
    盜犯行，時間緊接，所犯又係構成要件相同之罪名，顯係基
    於概括犯意反覆為之，為連續犯，應依修正前刑法第五十六
    條之規定，論以連續加重竊盜一罪，並加重其刑。查被告戊○○有如事實欄所載之犯罪紀錄，有臺灣高等法院被告全國
    前案記錄表可稽，其於受有期徒刑執行完畢，五年內再犯本
    件有期徒刑以上之罪，為累犯。而刑法第四十七條關於累犯
    之規定，由「受有期徒刑之執行完畢，或受無期徒刑或有期
    徒刑一部之執行而赦免後，五年以內再犯有期徒刑以上之罪
    者，為累犯，加重本刑至二分之一」。修正為「受徒刑之執
    行完畢，或一部之執行而赦免後，五年以內故意再犯有期徒
    刑以上之罪者，為累犯，加重本刑至二分之一。第九十八條
    第二項關於因強制工作而免其刑之執行者，於受強制工作處
    分之執行完畢或一部之執行而免除後，五年以內故意再犯有
    期徒刑以上之罪者，以累犯論」。本件被告戊○○所犯連續
    加重竊盜罪，係故意再犯有期徒刑以上之罪，經比較新、舊
    法結果，並無有利或不利之情形，爰依修正前刑法第四十七
    條規定加重其刑，並遞加重之。爰審酌被告等犯罪之動機、
    方法、手段、參與犯罪之程度、品行、智識程度，暨被告游
    朝鑫犯後飾詞否認犯行，足認其毫無悔意等一切情狀，分別
    量處如主文所示之刑。本案扣得如附表二所示之物，係被告
    戊○○所有、供行竊所用之物，業據其供明在卷，應依刑法
    第三十八條第一項第二款規定，沒收之。
據上論斷，應依刑事訴訟法第二百九十九條第一項前段，刑法第
第二十八條、第三百二十一條第一項第三款、第三十八條第一項
第二款，修正前刑法第五十六條、第四十七條，判決如主文。
本件經檢察官劉世豪到庭執行職務。
中　　華　　民　　國　　96　　年　　1 　　月　　23　　日
                  刑事第七庭      審判長法官    李進清
                                        法官    紀佳良
                                        法官    王昌鑫
以上正本證明與原本無異。
如不服本判決，應於判決送達後十日內向本院提出上訴狀 (須附
繕本 )。
告訴人或被害人對於判決如有不服具備理由請求檢察官上訴者，
其上訴期間之計算係以檢察官收受判決正本之日期為準。
中　　華　　民　　國　　96　　年　　1 　　月　　23　　日
                                      書記官    陳文俊
附錄本案論罪科刑法條全文：
中華民國刑法第321條
（加重竊盜罪）
犯竊盜罪而有左列情形之一者，處 6 月以上、 5 年以下有期徒
刑：
一  於夜間侵入住宅或有人居住之建築物、船艦或隱匿其內而犯
    之者。
二  毀越門扇、牆垣或其他安全設備而犯之者。
三  攜帶兇器而犯之者。
四  結夥三人以上而犯之者。
五  乘火災、水災或其他災害之際而犯之者。
六  在車站或埠頭而犯之者。
    前項之未遂犯罰之。
附表一：
┌──┬───────┬────────┬────┬───────┐
│編號│時 間（民 國）│地            點│ 被害人 │ 車輛車牌號碼 │
├──┼───────┼────────┼────┼───────┤
│ 一 │九十五年三月二│彰化縣彰化市彰美│ 乙○○ │二九三七－ＬＫ│
│    │十八日八時許  │路一段三六九號  │        │號自小貨車    │
├──┼───────┼────────┼────┼───────┤
│ 二 │九十五年四月十│彰化縣彰化市金馬│ 甲○○ │七二一０－ＪＶ│
│    │四日一時至二時│路一段一號前    │        │號自小貨車    │
│    │許            │                │        │              │
├──┼───────┼────────┼────┼───────┤
│ 三 │九十五年五月四│臺中市南屯區五權│興三聚實│０八七六－ＨＵ│
│    │日二時許      │西路三段與文山十│業工程公│號自小貨車    │
│    │              │一街口前        │司      │              │
└──┴───────┴────────┴────┴───────┘
附表二：
┌───┬───────────┬────┬────┐
│編號  │品                  名│ 單  位 │ 數  量 │
├───┼───────────┼────┼────┤
│ 一   │Ｔ型萬能把手          │   支   │   二   │
├───┼───────────┼────┼────┤
│ 二   │管鉗                  │   支   │   一   │
├───┼───────────┼────┼────┤
│ 三   │梅花板手              │   支   │   一   │
├───┼───────────┼────┼────┤
│ 四   │三向六角板手          │   支   │   一   │
├───┼───────────┼────┼────┤
│ 五   │虎頭鉗                │   支   │   二   │
├───┼───────────┼────┼────┤
│ 六   │活動板手              │   支   │   一   │
├───┼───────────┼────┼────┤
│ 七   │一字型螺絲起子        │   支   │   一   │
├───┼───────────┼────┼────┤
│ 八   │鐵勾                  │   支   │   一   │
├───┼───────────┼────┼────┤
│ 九   │鋸片                  │   片   │   三   │
├───┼───────────┼────┼────┤
│ 十   │黑色手提包            │   個   │   一   │
└───┴───────────┴────┴────┘
